---
title: "R Notebook - Bachelorarbeit Analyse"
output: html_notebook
---

# 0. Setup

```{r setup}
# install.packages(c("lme4", "lmerTest", "emmeans", "psych", "tidyverse", "reformulas", "effectsize"))

library(tidyverse)
library(lme4)
library(lmerTest)
library(emmeans)
library(effectsize)
library(psych)
```

```{r r-version}
R.version$version.string
```

# 1. Daten einlesen

```{r read-data}
df1 <- read.csv("C:/Users/maxis/OneDrive/Desktop/Bachelorarbeit/Study results/study_data.csv", stringsAsFactors = FALSE)
df2 <- read.csv("C:/Users/maxis/OneDrive/Desktop/Bachelorarbeit/Study results/study_data(1).csv", stringsAsFactors = FALSE)
df_raw <- bind_rows(df1, df2)
```

# 2. Datenqualitäts-Checks (vor Filterung)

```{r check-duplicates}
cat("--- Überschneidende participant_ids zwischen df1 und df2 ---\n")
overlap_ids <- intersect(df1$participant_id, df2$participant_id)
print(overlap_ids)
cat("Anzahl überschneidender IDs:", length(overlap_ids), "\n")

cat("\n--- Format von response_submitted_at ---\n")
str(df_raw$response_submitted_at)
```

```{r check-raw-distributions}
cat("--- Rohverteilung: Strategy (inkl. leerer Strings) ---\n")
print(table(df_raw$strategy, useNA = "always"))

cat("\n--- Rohverteilung: Dietary (inkl. leerer Strings) ---\n")
print(table(df_raw$dietary, useNA = "always"))
```

```{r check-blanks-after-filter}
cat("--- Blank-Check nach Basis-Filter (completed, round vorhanden) ---\n")
df_raw %>%
  filter(completed == 1, !is.na(round), round != "") %>%
  summarise(
    blank_strategy = sum(strategy == "", na.rm = TRUE),
    blank_dietary  = sum(dietary == "", na.rm = TRUE)
  ) %>%
  print()
```

# 3. Unvollständige Teilnehmer identifizieren

```{r incomplete-ids}
# Participants mit weniger als 3 Runden finden
incomplete_ids <- df_raw %>%
  filter(completed == 1, !is.na(round), round != "") %>%
  group_by(participant_id) %>%
  summarise(n_rounds = n_distinct(round)) %>%
  filter(n_rounds < 3) %>%
  pull(participant_id)
```

# 4. Finaler Datensatz

```{r build-df}
df <- df_raw %>%
  filter(completed == 1,
         !participant_id %in% incomplete_ids,
         !is.na(round),
         round != "") %>%
  arrange(participant_id, round, response_submitted_at) %>%
  distinct(participant_id, round, .keep_all = TRUE) %>%
  mutate(
    # Convert to numeric
    fair_1   = as.numeric(fair_1),
    fair_2   = as.numeric(fair_2),
    fair_3   = as.numeric(fair_3),
    sat_1    = as.numeric(sat_1),
    sat_2    = as.numeric(sat_2),
    sat_3    = as.numeric(sat_3),
    sat_4    = as.numeric(sat_4),
    appeal_1 = as.numeric(appeal_1),
    appeal_2 = as.numeric(appeal_2),
    round    = as.numeric(round),
    age      = as.numeric(age),

    # Composite scores
    fairness     = rowMeans(select(., fair_1, fair_2, fair_3)),
    satisfaction = rowMeans(select(., sat_1, sat_2, sat_3, sat_4)),
    appeal       = rowMeans(select(., appeal_1, appeal_2)),

    # Factors
    strategy = factor(strategy,
                       levels = c("additive", "least_misery", "majority_voting"),
                       labels = c("Additive", "Least Misery", "Majority Voting")),
    dietary  = factor(dietary,
                       levels = c("omnivore", "vegetarian", "vegan")),
    participant_id = factor(participant_id)
  )

cat("N participants:", n_distinct(df$participant_id), "\n")
cat("N response rows:", nrow(df), "\n")
```

# 5. Datenqualitäts-Checks (nach Filterung)

```{r check-na-composites}
cat("--- NA-Check: Composite Score Items ---\n")
df %>%
  select(fair_1, fair_2, fair_3, sat_1, sat_2, sat_3, sat_4, appeal_1, appeal_2) %>%
  summarise(across(everything(), ~sum(is.na(.)))) %>%
  print()

cat("\n--- NA-Check: Composite Scores selbst ---\n")
cat("NA in fairness:", sum(is.na(df$fairness)), "\n")
cat("NA in satisfaction:", sum(is.na(df$satisfaction)), "\n")
cat("NA in appeal:", sum(is.na(df$appeal)), "\n")
```

```{r check-group-sizes}
cat("--- Gruppengrößen: Strategy ---\n")
print(table(df$strategy, useNA = "always"))

cat("\n--- Gruppengrößen: Dietary ---\n")
print(table(df$dietary, useNA = "always"))

cat("\n--- Gruppengrößen: Latin Square Order ---\n")
print(table(df$order_index, useNA = "always"))

cat("\n--- Kreuztabelle: Strategy x Dietary ---\n")
print(table(df$strategy, df$dietary))
```

# 6. Demographics & deskriptive Statistik

```{r demographics}
demo <- df %>% distinct(participant_id, .keep_all = TRUE)

cat("Age: M =", round(mean(demo$age, na.rm = TRUE), 1),
    ", SD =", round(sd(demo$age, na.rm = TRUE), 1),
    ", Range:", min(demo$age, na.rm = TRUE), "-", max(demo$age, na.rm = TRUE), "\n")

cat("Gender:\n"); print(table(demo$gender))
cat("Dietary:\n"); print(table(demo$dietary))
cat("Experience:\n"); print(table(demo$recommender_experience))
cat("Latin Square orders:\n"); print(table(demo$order_index))
```

```{r descriptives-per-strategy}
cat("--- Fairness per strategy ---\n")
df %>% group_by(strategy) %>%
  summarise(M = round(mean(fairness), 2), SD = round(sd(fairness), 2)) %>%
  print()

cat("\n--- Satisfaction per strategy ---\n")
df %>% group_by(strategy) %>%
  summarise(M = round(mean(satisfaction), 2), SD = round(sd(satisfaction), 2)) %>%
  print()

cat("\n--- Recipe Appeal per strategy ---\n")
df %>% group_by(strategy) %>%
  summarise(M = round(mean(appeal), 2), SD = round(sd(appeal), 2)) %>%
  print()
```

# 7. Cronbach's Alpha

```{r cronbach-alpha}
cat("=== CRONBACH'S ALPHA ===\n\n")

cat("Fairness (3 items):\n")
alpha_fair <- psych::alpha(df %>% select(fair_1, fair_2, fair_3))
cat("alpha =", round(alpha_fair$total$raw_alpha, 3), "\n\n")

cat("Satisfaction (4 items):\n")
alpha_sat <- psych::alpha(df %>% select(sat_1, sat_2, sat_3, sat_4))
cat("alpha =", round(alpha_sat$total$raw_alpha, 3), "\n\n")

cat("Recipe Appeal (2 items):\n")
alpha_appeal <- psych::alpha(df %>% select(appeal_1, appeal_2))
cat("alpha =", round(alpha_appeal$total$raw_alpha, 3), "\n\n")
```

# 8. Primary Analysis: LME Models

```{r primary-models}
cat("=== PRIMARY ANALYSIS ===\n\n")

# Model 1: Fairness
cat("--- Model 1: Fairness ---\n")
m_fair <- lmer(fairness ~ strategy + (1 | participant_id), data = df, REML = FALSE)
print(anova(m_fair, type = 3))
cat("\nEffect size (partial eta squared):\n")
print(eta_squared(m_fair, partial = TRUE))

# Model 2: Satisfaction
cat("\n--- Model 2: Satisfaction ---\n")
m_sat <- lmer(satisfaction ~ strategy + (1 | participant_id), data = df, REML = FALSE)
print(anova(m_sat, type = 3))
cat("\nEffect size (partial eta squared):\n")
print(eta_squared(m_sat, partial = TRUE))
```

# 9. Post-hoc Comparisons

```{r posthoc}
cat("=== POST-HOC COMPARISONS ===\n\n")

cat("--- Fairness post-hoc (Holm) ---\n")
emm_fair <- emmeans(m_fair, ~ strategy)
print(pairs(emm_fair, adjust = "holm"))

cat("\n--- Satisfaction post-hoc (Holm) ---\n")
emm_sat <- emmeans(m_sat, ~ strategy)
print(pairs(emm_sat, adjust = "holm"))
```

# 10. Control Variable: Recipe Appeal

```{r control-appeal}
cat("=== RECIPE APPEAL (Control Variable) ===\n\n")
m_appeal <- lmer(appeal ~ strategy + (1 | participant_id), data = df, REML = FALSE)
print(anova(m_appeal, type = 3))
```

# 11. Exploratory: Dietary Preference

```{r exploratory-dietary-main}
cat("=== EXPLORATORY: DIETARY PREFERENCE ===\n\n")

cat("--- Fairness + Dietary ---\n")
m_fair_diet <- lmer(fairness ~ strategy + dietary + (1 | participant_id), data = df, REML = FALSE)
print(anova(m_fair_diet, type = 3))

cat("\n--- Satisfaction + Dietary ---\n")
m_sat_diet <- lmer(satisfaction ~ strategy + dietary + (1 | participant_id), data = df, REML = FALSE)
print(anova(m_sat_diet, type = 3))
```

```{r exploratory-interaction}
# Hinweis: vegane Zellgröße ist klein (n = 6 Personen) -> Interaktion mit Vorsicht interpretieren
m_sat_interact <- lmer(satisfaction ~ strategy * dietary + (1 | participant_id),
                        data = df, REML = FALSE)
print(anova(m_sat_interact, type = 3))
```

```{r exploratory-dietary-posthoc}
emm_diet <- emmeans(m_sat_diet, ~ dietary)
print(pairs(emm_diet, adjust = "holm"))
```

```{r exploratory-dietary-descriptives}
df %>% group_by(dietary) %>%
  summarise(M = round(mean(satisfaction), 2),
            SD = round(sd(satisfaction), 2),
            n = n())
```

```{r exploratory-interaction-plot}
emmip(m_sat_interact, dietary ~ strategy,
      CIs = TRUE) +
  labs(title = "Satisfaction by Strategy and Dietary Preference",
       x = "Strategy", y = "Estimated Satisfaction")
```

# 12. Summary Table

```{r summary-table}
cat("=== SUMMARY: Means & SDs per Strategy ===\n\n")
df %>%
  group_by(strategy) %>%
  summarise(
    Fairness_M  = round(mean(fairness), 2),
    Fairness_SD = round(sd(fairness), 2),
    Sat_M       = round(mean(satisfaction), 2),
    Sat_SD      = round(sd(satisfaction), 2),
    Appeal_M    = round(mean(appeal), 2),
    Appeal_SD   = round(sd(appeal), 2),
    n           = n()
  ) %>% print()
```

# 13. Alle Ergebnisse zusammengefasst

```{r all-results}
print(anova(m_fair, type = 3))
print(anova(m_sat, type = 3))
print(pairs(emm_fair, adjust = "holm"))
print(pairs(emm_sat, adjust = "holm"))
print(anova(m_appeal, type = 3))
print(anova(m_fair_diet, type = 3))
print(anova(m_sat_diet, type = 3))
print(anova(m_sat_interact, type = 3))
print(pairs(emm_diet, adjust = "holm"))
```

```{r}
# ── Boxplots: Fairness & Satisfaction nach Aggregationsstrategie ──────
# Fügt diesen Chunk nach deinem "descriptives-per-strategy"-Chunk ein

library(ggplot2)

# Optional: feste Farbpalette, damit beide Plots konsistent aussehen
strategy_colors <- c("Additive" = "#4C72B0",
                     "Least Misery" = "#DD8452",
                     "Majority Voting" = "#55A868")

# --- Plot 1: Fairness ---
p_fairness <- ggplot(df, aes(x = strategy, y = fairness, fill = strategy)) +
  geom_boxplot(alpha = 0.7, outlier.shape = NA, width = 0.5) +
  geom_jitter(width = 0.08, height = 0, alpha = 0.35, size = 1.8, color = "black") +
  scale_fill_manual(values = strategy_colors) +
  scale_y_continuous(limits = c(1, 5), breaks = 1:5) +
  labs(
    title = "Perceived Fairness by Aggregation Strategy",
    x = "Aggregation Strategy",
    y = "Perceived Fairness (1-5)"
  ) +
  theme_minimal(base_size = 12) +
  theme(legend.position = "none")

print(p_fairness)

# --- Plot 2: Satisfaction ---
p_satisfaction <- ggplot(df, aes(x = strategy, y = satisfaction, fill = strategy)) +
  geom_boxplot(alpha = 0.7, outlier.shape = NA, width = 0.5) +
  geom_jitter(width = 0.08, height = 0, alpha = 0.35, size = 1.8, color = "black") +
  scale_fill_manual(values = strategy_colors) +
  scale_y_continuous(limits = c(1, 5), breaks = 1:5) +
  labs(
    title = "Satisfaction by Aggregation Strategy",
    x = "Aggregation Strategy",
    y = "Satisfaction (1-5)"
  ) +
  theme_minimal(base_size = 12) +
  theme(legend.position = "none")

print(p_satisfaction)

# --- Optional: als PNG/PDF für die Thesis exportieren ---
# ggsave("fairness_by_strategy.png", p_fairness, width = 6, height = 4.5, dpi = 300)
# ggsave("satisfaction_by_strategy.png", p_satisfaction, width = 6, height = 4.5, dpi = 300)
# Für LaTeX empfiehlt sich PDF statt PNG (verlustfrei, skaliert sauber):
# ggsave("fairness_by_strategy.pdf", p_fairness, width = 6, height = 4.5)
# ggsave("satisfaction_by_strategy.pdf", p_satisfaction, width = 6, height = 4.5)
```

```{r}
# ── Boxplot: Satisfaction nach Dietary Preference ─────────────────────
# Fügt diesen Chunk in deinen "Exploratory: Dietary Preference"-Abschnitt ein,
# am besten direkt nach dem deskriptiven Tabellen-Chunk (M/SD/n pro dietary)

library(ggplot2)

dietary_colors <- c("omnivore" = "#8172B2",
                    "vegetarian" = "#64B5CD",
                    "vegan" = "#8C9C3A")

p_dietary <- ggplot(df, aes(x = dietary, y = satisfaction, fill = dietary)) +
  geom_boxplot(alpha = 0.7, outlier.shape = NA, width = 0.5) +
  geom_jitter(width = 0.08, height = 0, alpha = 0.35, size = 1.8, color = "black") +
  scale_fill_manual(values = dietary_colors) +
  scale_y_continuous(limits = c(1, 5), breaks = 1:5) +
  labs(
    title = "Satisfaction by Dietary Preference",
    x = "Dietary Preference",
    y = "Satisfaction (1-5)"
  ) +
  theme_minimal(base_size = 12) +
  theme(legend.position = "none")

print(p_dietary)

# Export für LaTeX:
# ggsave("satisfaction_by_dietary.pdf", p_dietary, width = 6, height = 4.5)
```
